Minutes et répertoires du notaire Michel COLLAS, 28 février 1533 - mars 1534 (étude XIX)
Archives nationales
- Minutes de Michel COLLAS, 28 février 1533 - 21 juillet 1534; MC/ET/XIX/146
  - Minutes. 1533, 28 février - 1534, 21 juillet, 28 février 1533 - 21 juillet 1534; MC/ET/XIX/146
    - LA-SCOURS (Guill. de), et Jeanne de RUEIL, sa femme.- Vente d'une partie de la maison du Veau, rue Saint-Martin, à J. de HENAULT, chaudronnier., 9 janvier 1534; MC/ET/XIX/146
      acte de vente; Saint-Martin (rue); La-Scours, Guill. de; Rueil, Jeanne de; Henault, J. de; forgeron
    - Vente d'une partie de la maison du Veau, rue Saint-Martin, par Guillaume de LASCORS, à Jacques de HENAULT, chaudronnier., 9 janvier 1534; MC/ET/XIX/146
      acte de vente; Saint-Martin (rue); Hénault, Jacques de; Lascors, Guillaume de; forgeron
    - Rente foncière à Clichy concernant Jean BAZANNIER, bourgeois de Paris., 9 janvier 1534; MC/ET/XIX/146
      constitution de rente; Bazannier, Jean
    - Vente d'une partie de la maison du Veau sise rue Saint-Martin, par Guillaume de Lascours et Jeanne de Rueil sa femme, à Jean de Hénault, chaudronnier., 9 janvier 1534; MC/ET/XIX/146
      acte de vente; Saint-Martin (rue); Lascours, Guillaume de; Rueil, Jeanne de; Hénault, Jean de; forgeron
    - Vente d'une maison sise rue Beaubourg, par Guillaume Le Rangeur, curé de Sainte-Agathe, à Thomas de Cloz, maître savetier., 12 janvier 1534; MC/ET/XIX/146
      acte de vente; Beaubourg (rue); Le Rangeur, Guillaume; Decloz, Thomas; curé; bottier
    - Vente de vigne à Torcy-en-Brie., 12 janvier 1534; MC/ET/XIX/146
      acte de vente; Torcy (Seine-et-Marne)
    - Vente d'une maison, rue Beaubourg, à Paris, à Thomas de CLOZ, maître savetier, par Guillaume LE RANGEUR, curé de Sainte-Agathe., 12 janvier 1534; MC/ET/XIX/146
      acte de vente; Beaubourg (rue); Le Rangeur, Guillaume; Cloz, Thomas de; bottier; curé
    - Quittance du prix d'adjudication d'une maison sise sur les égouts entre les portes Saint-Denis et Montmartre par Aymon Tardif, marchand, à Jean et Philippe Malaquin., 16 janvier 1534; MC/ET/XIX/146
      quittance; Malaquin, Jean; Malaquin, Philippe; Tardif, Aymon; commerçant
    - Quittance d'Aymon TARDIF, marchand, à la veuve de Phil. MALAQUIN et à Jean MALAQUIN, en son nom Charles POUCET, commis au paiement de l'adjudication d'une maison sur les égouts, entre les portes Saint-Denis et Montmartre., 16 janvier 1534; MC/ET/XIX/146
      quittance; Saint-Denis (porte); Montmartre (porte); Tardif, Aymon; Malaquin, Phil.; Malaquin, Jean; Poucet, Charles; commerçant
    - Quittance d'Aymon TARDIF, marchand, à Jean MALAQUIN, et la veuve de Philippe MALAQUIN, pour prix d'une maison, sise sur les égouts, entre les portes Saint-Denis et Montmartre., 16 janvier 1534; MC/ET/XIX/146
      quittance; Saint-Denis (porte); Montmartre (porte); Malaquin, Jean; Tradif, Aymon; Malaquin, Philippe; commerçant
    - Quittance concernant Nicolas LEMAUR, marchand., 16 janvier 1534; MC/ET/XIX/146
      quittance; Lemaur, Nicolas; commerçant
    - Alexandre de FALCON, greffier de la chambre des comptes du Languedoc, procureur de Marie POULLAIN, veuve de Charles d'ALBIAC., 18 janvier 1534; MC/ET/XIX/146
      Falcon, Alexandre de; Poullain, Marie; Albiac, Charles d'
    - Procuration à Alexandre de FALCON, greffier de la chambre des comptes du Languedoc, par Marie POULLAIN, veuve de Charles d'ALBIAC., 18 janvier 1534; MC/ET/XIX/146
      procuration; Poullain, Marie; Falcon, Alexandre de; Albiac, Charles d'
    - Quittance de gage par Jean PLUME, élu de Paris, à Antoine de LANSERGYE, seigneur de La Sallade en Languedoc., 20 janvier 1534; MC/ET/XIX/146
      quittance; Lansergie, Antoine de; Plume, Jean
    - Quittance de gage à Antoine de LANSERGYE, sieur de La Sallade en Languedoc, par Jean PLUME, élu de Paris., 20 janvier 1534; MC/ET/XIX/146
      quittance; Plume, Jean; Lansergie, Antoine de
    - Vente de terres à Vleecresne à Jacques JEAN, marchand tailleur de robes., 20 janvier 1534; MC/ET/XIX/146
      acte de vente; Villecresnes (Val-de-Marne); Jean, Jacques; tailleur d'habits
    - Cession de rente à Michel BAZANNIER, procureur au Châtelet., 21 janvier 1534; MC/ET/XIX/146
      transport de droits; Bazannier, Michel; procureur de justice (Ancien Régime)
    - Vente de rente à Michel BASANNIER, procureur au Châtelet, par Nicole HACQUEVILLE, sieur d'Atichy, avocat au Parlement, et Justine CHARMOLIER, veuve de Jean POULLET, procureur au Chatelet., 21 janvier 1534; MC/ET/XIX/146
      acte de vente; Hacqueville, Nicole; Basannier, Michel; Charmolier, Justine; Poullet, Jean; procureur de justice (Ancien Régime); avocat au parlement (Ancien Régime)
    - Transport de bail d'une maison à Paris, à Jean JOIGNEAU, marchand fruitier, concernant les tuteurs de Jean JOIGNEAU, mineur., 22 janvier 1534; MC/ET/XIX/146
      Joigneau, Jean; commerçant
    - Obligation d'Antoine PICART, laboureur à Ris près Corbeil, envers Marie POULAIN, veuve de Charles d'ALBIAC., 24 janvier 1534; MC/ET/XIX/146
      obligation; Ris-Orangis (Essonne); Poulain, Marie; Picart, Antoine; Albiac, Charles d'; agriculteur
    - Contrat de mariage entre Hector Le Fort, marchand, et Louise Bidault, veuve de Louis Le Sellier., 27 janvier 1534; MC/ET/XIX/146
      contrat de mariage; Le Fort, Hector; Bidault, Louise; Le Sellier, Louis; commerçant
    - Notoriété concernant Geoffroi DRIART, de Nemours., 27 janvier 1534; MC/ET/XIX/146
      notoriété; Nemours (Seine-et-Marne); Driart, Geoffroy
    - Mariage entre Louise BIDAULT, veuve de Louis LE SELLIER, et Hector LE FORT, marchand., 27 janvier 1534; MC/ET/XIX/146
    - Constitution de rente par Charles de Neuilly et Anne Paris, sa femme, au profit de Jean Maheut, notaire au Châtelet., 27 janvier 1534; MC/ET/XIX/146
      Notaires des XVIe-XVIIIe siècles (4153 actes), par Claire Béchu, Catherine Grodecki, Marie-Antoinette Fleury, Madeleine Jurgens, Marie-Françoise Limon-Bonnet, Pierre-Yves Louis, Xenia Pamfilova, Isabelle Pebay, v. 1950, 1986-1994 (fichier papier entièrement dématérialisé; voir contexte dans le Plan d’orientation général - Notaires de Paris, guides thématiques du Minutier).
      constitution de rente; Maheut, Jean; Neuilly, Charles de; Paris, Anne; notaire
    - POULLAIN (Marie), veuve de Charles d'ALBIAC.- Bail d'une maison, près Corbeil, à Quiriace LE CONTE, laboureur à La Borde-les-Ris., 29 janvier 1534; MC/ET/XIX/146
      bail; Corbeil-Essonnes (Essonne); Poullain, Marie; Albiac, Charles d'; Le Conte, Quiriace; agriculteur
    - Rente sur des biens à Neuilly, par Charles MERELLY au profit de Jean de NEUILLY., 31 janvier 1534; MC/ET/XIX/146
      constitution de rente; Neuilly-sur-Marne (Seine-Saint-Denis); Neuilly, Jean de; Merelly, Charles
    - Constitution de rente de Charles MERELLY, à Jean de NEVILLY sur des biens à Neuilly., 31 janvier 1534; MC/ET/XIX/146
      constitution de rente; Neuilly-sur-Seine (Hauts-de-Seine); Merelly, Charles; Nevilly, Jean de
    - Accord et transaction d'Amboise ALLEGRAIN, veuve de Tristan de FONTAINES, et son frère, Jacques ALLEGRAIN au sujet de la succession de leur frère, le chanoine Jean ALLEGRAIN., 31 janvier 1534; MC/ET/XIX/146
      accord; accord; Allegrin, Amboise; Fontaines, Tristan de; Allegrin, Jacques; Allegrin, Jean; chanoine
    - Vente de pré à Arthies à Olivier DONDON, neveu de Jean DODON, le jeune, tisserand en toile à Arthies., 7 février 1534; MC/ET/XIX/146
      acte de vente; Arthies (Val-d'Oise); Dodon, Jean; Dodon, Olivier; tisserand
    - Quittance de cedule sur la succession de Morelet de MUSEAU, par Jean HARDOUIN, à Jean BASANNIER., 9 février 1534; MC/ET/XIX/146
      quittance; Basannier, Jean; Hardouin, Jean; Morelet du Museau, Marc (14..-1529)
    - Titre nouvel d'une maison sise rue Saint-Martin, par Olivier Godart, maître tailleur de robes., 13 février 1534; MC/ET/XIX/146
      titre nouvel; Saint-Martin (rue); Godart, Olivier; tailleur d'habits
    - Titre nouvel d'une maison, rue Saint-Martin, concernant Olivier GODART, maître tailleur de robes., 13 février 1534; MC/ET/XIX/146
    - Procuration à Guillaume LE NORMANT, procureur au Châtelet, par Hector LE FORT, marchand, et Denise BREAULT, sa femme., 24 février 1534; MC/ET/XIX/146
      procuration; Le Fort, Hector; Le Normant, Guillaume; Bréault, Denise; procureur de justice (Ancien Régime); commerçant
    - Marché passé avec Rigault VIART, maître pâtissier, pour faire un four dans sa maison, rue Saint-Martin, et Robert SAUSSAY, maître maçon., 26 février 1534; MC/ET/XIX/146
      marché; Saint-Martin (rue); Saussay, Robert de; Viart, Renaud; pâtissier; maçon
    - Bail à ferme à GROSBOIS, par Jacques JEAN, maître tailleur d'habits., 28 février 1534; MC/ET/XIX/146
      bail; Jean, Jacques; tailleur d'habits
    - Bail d'une ferme à Grosbois, à Jean NEURON, laboureur, par Jacques JEHAN, maître tailleur d'habits., 28 février 1534; MC/ET/XIX/146
      bail; Boissy-Saint-Léger (Val-de-Marne); Jehan, Jacques; Neuron, Jean; tailleur d'habits
    - Supplique de Jacques BOURSET, commis au paiement des 40 lances de M. de la Roche, à Guy de KARVEL, seigneur de Boran, commissaire des guerres., 2 mars 1534; MC/ET/XIX/146
      Karvel, Guy de; Bourset, Jacques; trésorier payeur (Ancien Régime); commissaire des guerres (Ancien Régime)
    - Jeanne Lejay, veuve de Michel Chevier, procureur et notaire en la conservation des privilèges de l'Université. Mise en apprentissage de son fils François Chevier chez Hugues Chefdeville, apothicaire et épicier., 7 mars 1534; MC/ET/XIX/146
      contrat d'apprentissage; Lejay, Jeanne; Chevier, Michel; Chevier, François; Chefdeville, Hugues; pharmacien
    - Mise en apprentissage de François Chevrier, fils de feu Michel Chevrier, procureur et notaire en la conservation des privilèges de l'Université, et de Jeanne Lejay, sa femme, chez Hugues Chefdeville, apothicaire et épicier., 7 mars 1534; MC/ET/XIX/146
      contrat d'apprentissage; Chevrier, François; Chevrier, Michel; Lejay, Jeane; Chefdeville, Hugues; pharmacien
    - Obligation envers Mathurin MOREAU, contrôleur des deniers de Chauny, par Pierre de CY, bourgeois de Paris., 11 mars 1534; MC/ET/XIX/146
      obligation; Chauny (Aisne); Moreau, Mathurin; Cy, Pierre de; contrôleur (Ancien Régime)
    - Obligation de Pierre de CY, bourgeois de Paris, envers Mathurin MOREAU, contrôleur des deniers de Chauny., 11 mars 1534; MC/ET/XIX/146
      obligation; Chauny (Aisne); Cy, Pierre de; Moreau, Mathurin; contrôleur (Ancien Régime)
    - Cession d'obligations par Claude de MOISSY, marchand, à Pierre BOURSIER, chanoine de Saint-Jacques de l'Hôpital à Paris., 13 mars 1534; MC/ET/XIX/146
      obligation; Moissy, Claude de; Boursier, Pierre; commerçant; chanoine
    - Foi et hommage à Guillaume AUBELIN, sieur de 'Famelles' paroisse des Prés en Beauce, par Catherine OLIVIER, veuve de Nicolle BOILEVE, et ses enfants mineurs., 15 mars 1534; MC/ET/XIX/146
      déclaration féodale; Olivier, Catherine; Aubelin, Guillaume; Boilève, Nicolle
    - Cession d'obligations par Simone Belluart, veuve de Jean Le Rangeur, marchand drapier, à Claude Le Lettier, écolier étudiant en l'Université de Paris, son petit-fils., 16 mars 1534; MC/ET/XIX/146
      cession; négociant; étudiant
    - BELLUART (Simone), veuve de Jean LE RANGEUR dit LOYSON, marchand drapier Cession d'obligations à son petit fils Claude LE LETTIER, écolier à l'Université de Paris, 16 mars 1534; MC/ET/XIX/146
      cession; Belluart, Simone; Le Rangeur, Jean; Le Lettier, Claude; négociant
    - Bail de maison à Laurent de LA RAIE, maître serrurier., 18 mars 1534; MC/ET/XIX/146
      bail; La Raie, Laurent de; serrurier
    - Bail de maison, à Laurent de LA RAIE, maître serrurier, par Jean REGNAULT., 18 mars 1534; MC/ET/XIX/146
      bail; Regnault, Jean; La Raie, Laurent de; serrurier
    - Vente de terre à Villecresne par Guyot PLANCHE, laboureur, à Jacques JEAN, marchand tailleur de robes., 21 mars 1534; MC/ET/XIX/146
      acte de vente; Planche, Guyot; Jean, Jacques; agriculteur; tailleur d'habits
    - Vente d'une maison à Arthies à Olivier DODON, neveu de Jean DODON, le jeune, tisserand en toile à Arthies., 24 mars 1534; MC/ET/XIX/146
    - QUILLET (Pierre), marchand à Azay-le-Rideau, et Claudine DU BOIS, sa femme.- Titre nouvel pour une rente d'un muid de seigle., 25 mars 1534; MC/ET/XIX/146
      titre nouvel; Azay-le-Rideau (Indre-et-Loire); Quillet, Pierre; Du Bois, Claude; commerçant
    - Cession d'une rente enseigne par Pierre QUILLET, marchand à Azay-le-Rideau, à Jean de BEZARD, général des monnaies du roi., 26 mars 1534; MC/ET/XIX/146
      transport de droits; Azay-le-Rideau (Indre-et-Loire); Bezard, Jean de; Quillet, Pierre; commerçant; magistrat
    - Vente d'une rente en seigle à Jean de BEZARD, conseiller du roi, général de ses monnaies, par Pierre QUILLET, marchand à Azay-le-Rideau., 26 mars 1534; MC/ET/XIX/146
      acte de vente; Azay-le-Rideau (Indre-et-Loire); Quillet, Pierre; Bezard, Jean de; magistrat; commerçant
    - Vente de rente par Henri de Heul, chandelier en suif, à Gilles Berthe, notaire au Châtelet., 27 mars 1534; MC/ET/XIX/146
      acte de vente; Berthe, Gilles; Heul, Henri de; notaire; cirier
    - Bail à ferme par Nicolas de Herberay, seigneur des Essarts, à Olivier Goher., 21 juillet 1534; MC/ET/XIX/146
      Histoire littéraire XVIe siècle, par Catherine Grodecki, Madelaine Jurgens, Pierre-Yves Louis, Xenia Pamfilova, 1972-1994 (fichier papier entièrement dématérialisé; voir contexte dans le Plan d’orientation général - Notaires de Paris, guides thématiques du Minutier).
      Date de création de la notice: 2012
      bail; Herberay des Essarts, Nicolas de; Goher, Olivier